【裁判字號】    97,訴,1284
【裁判日期】    971022
【裁判案由】    違反毒品危害防制條例
【裁判全文】
臺灣臺南地方法院刑事判決              97年度訴字第1284號
公  訴  人  臺灣臺南地方法院檢察署檢察官
被      告  乙○○
上列被告因毒品危害防制條例案件，經檢察官提起公訴（97年度
毒偵字第1225號），被告就被訴事實為有罪之陳述，經本院裁定
由受命法官獨任行簡式審判程序，本院判決如下：
    主  文
乙○○施用第一級毒品，累犯，處有期徒刑捌月，扣案之第一級
毒品海洛因壹包（驗餘淨重零點貳參公克）沒收銷燬。
    事  實
一、乙○○前於民國95年間因竊盜案件，經本院於96年1 月22日
    以95年度易字第1078號判處有期徒刑5 月確定；又於同年間
    因違反毒品危害防制條例案件，經臺灣高等法院臺南分院於
    96年5月3日以96年度上訴字第221號判處有期徒刑8月確定；
    上開二案，經臺灣高等法院臺南分院於96年7月16日以96 年
    度聲減字第360號減刑並定應執行刑為有期徒刑6月確定，並
    於96年11月20日有期徒刑執行完畢出監。
二、乙○○前於90年間，因施用毒品案件，經本院以90年度毒聲
    字第1428號裁定令入戒治處所施以強制戒治，於91年2 月27
    日停止戒治付保護管束出所，於91年7月5日保護管束期滿未
    經撤銷，視為強制戒治期滿，而由臺灣臺南地方法院檢察署
    以91年度戒毒偵字第268號為不起訴處分確定在案。
三、乙○○仍不知悛悔，於上開有期徒刑執行完畢後5 年內，復
    基於施用第一級毒品海洛因之犯意，於97年5月4日12時20分
    至查獲時間97年5月5日下午2 時間之某時，在臺南縣善化鎮
    坐駕11號住處，以注射針筒之方式，施用第一級毒品海洛因
    一次，嗣於同年5月5日下午2 時許，在臺南市○○區○○路
    與永福路口為警盤查，因發現乙○○將第一級毒品海洛因1
    小包（驗餘淨重0.23公克）丟置地面，後採尿送驗呈可待因
    、嗎啡陽性反應而查獲。
四、案經臺南市警察局第一分局報告臺灣臺南地方法院檢察署檢
    察官偵查起訴。
    理  由
一、程序事項：
  (一)訊之被告乙○○對於起訴之犯罪事實均坦承不諱，並當庭表
    示認罪，而經本院裁定以簡式審判程序加以審理，則依據刑
    事訴訟法第273條之2、同法第159條第2項之規定，不適用傳
    聞法則有關限制證據能力之相關規定，合先敘明。
  (二)按觀察、勒戒或強制戒治執行完畢後，5 年內再犯毒品危害
    防制條例第10條之罪者，檢察官應依法追訴，同條例第23條
    第2 項定有明文。查被告有如犯罪事實欄二之前科紀錄，於
    91年7月5日執行完畢。詎乙○○仍不知悔改，於強制戒治執
    行完畢釋放後5 年內，因施用第一級毒品，經臺灣高等法院
    臺南分院以96年度上訴字第221號判處有期徒刑8月確定，嗣
    經同院以96年度聲減字第360號裁定減刑為有期徒刑4月確定
    ，並於96年11月20日有期徒刑執行完畢出監，原強制戒治處
    分顯未收效，有臺灣高等法院被告前案紀錄表一份附卷可稽
    。被告於5 年內曾經再犯，縱其三犯本案施用毒品之時間，
    在初犯受強制戒治執行完畢釋放5 年以後，仍與「五年後再
    犯」之情形有別，且因已於「五年內再犯」，顯見其再犯率
    甚高，原實施觀察、勒戒或強制戒治，已無法收其實效，即
    應由檢察官逕行依法追訴（最高法院95年度台非字第104 號
    判決參照）。是被告於強制戒治執行完畢後5 年內再犯毒品
    危害防制條例之罪，即應依法追訴、審理。
二、實體事項：
  (一)按海洛因經注射入人體後，約百分之80於24小時內自尿中排
    出，一般而言，尿液中能否驗出嗎啡陽性反應與其投與量、
    投與途徑、採尿時間、個人體質及檢驗方法之靈敏度有關，
    國外曾有文獻報導注射6 毫克之海洛因鹽酸鹽，其代謝物嗎
    啡之平均可檢出時限約為26小時，業經行政院衛生署藥物食
    品檢驗局分別於81年9月8 日以（81）藥檢壹字第8114885號
    函敘明此旨綦詳。查訊據被告乙○○於警詢及本院審理時固
    均坦承曾於97年5月3日下午3 時許施用海洛因之事實，惟被
    告經警於97年5月5日下午2 時20分採尿送驗而呈嗎啡、可待
    因陽性反應，此有詮昕科技股份有限公司97年6月5日之檢驗
    報告可稽，往前推算被告施用海洛因之時間為採尿時間前26
    小時內之某時，惟被告被查獲後事實上無法施用毒品，因此
    被告施用毒品時間即為97年5月4日12時20分至查獲時間97年
    5月5日下午2時間之某時，雖與被告自白之犯罪時點（97年5
    月3日下午3時）略有出入，惟仍大致相符，不影響被告確有
    於上述時點施用海洛因之事實之認定，是被告曾於上述採尿
    時間回溯26小時至被查獲時（97年5月5日下午2 時整）間之
    某時曾施用海洛因之事實，當可認定。
  (二)綜上所述，本案事證明確，被告之犯行堪以認定，應依法論
    科。
三、論罪科刑：
  (一)核被告所為，係犯毒品危害防制條例第10條第1 項之施用第
    一級毒品罪。又被告持有第一級毒品海洛因並進而施用，其
    持有之低度行為應為施用之高度行為所吸收，不另論罪。
  (二)再查，乙○○有如上開事實欄一所示之前科紀錄，並於96年
    11月20日執行完畢，此有臺灣高等法院被告前案紀錄表1 份
    附卷足憑，故被告於受有期徒刑執行完畢後，5 年內故意再
    犯本件有期徒刑以上之罪，依刑法第47條第1 項之規定，為
    累犯，應依法加重其刑。
  (三)茲審酌被告前曾因施用毒品經送觀察勒戒執行完畢後，猶仍
    不思戒絕毒癮、革除惡習，顯未能深切悔改並記取教訓，惟
    被告犯後尚知坦承犯行，態度良好等一切情狀，爰量處如主
    文所示之刑，以資懲戒。
  (四)按查獲之海洛因係第一級毒品，不問屬於犯人與否，應沒收
    銷燬之，毒品危害防制條例第2條第2項第1款、第18條第1項
    前段分別定有明文。查本件扣案之白色粉末1 小包（驗餘淨
    重0.23公克），為第一級毒品海洛因，此有高雄市立凱旋醫
    院97年7 月21日濫用藥物成品檢驗鑑定書可稽，應依前揭之
    規定，宣告沒收併銷燬之。
四、據上論斷，應依刑事訴訟法第273條之1第1 項、第299條第1
    項前段，毒品危害防制條例第10條第1項、第18條第1項前段
    ，刑法第11條前段、第47條第1項，判決如主文。
本案經檢察官甲○○到庭執行職務。
中    華    民    國    97    年    10    月    22    日
                  刑事第二庭    法  官  蘇義洲
以上正本證明與原本無異。
如不服本判決，應於本判決送達後10日內，向本院提出上訴書狀
，並應敘述具體理由。如未敘述上訴理由者，應於上訴期間屆滿
後20日內向本院補提理由書狀（均須按他造當事人之人數附繕本
）「切勿逕送上級法院」。
                                書記官  張宜柔
中    華    民    國    97    年    10    月    22    日
附錄法條
毒品危害防制條例第10條
施用第一級毒品者，處 6 月以上 5 年以下有期徒刑。
施用第二級毒品者，處 3 年以下有期徒刑。


司法院資訊處製作；財團法人民間司法改革基金會備份。
